【裁判字號】    98,簡上,272
【裁判日期】    990107
【裁判案由】    傷害
【裁判全文】
臺灣屏東地方法院刑事判決             98年度簡上字第272號
上  訴  人  臺灣屏東地方法院檢察署檢察官
被      告  甲○○
上列上訴人因傷害案件，不服本院98年度簡字第1086號中華民國
98年8 月31日第一審判決（聲請簡易判決處刑案號：98年度偵字
第2163號）提起上訴，本院管轄第二審之合議庭進行簡式審判程
序後，判決如下：
    主  文
上訴駁回。
甲○○緩刑貳年。
    事實及理由
一、被告甲○○所犯為死刑、無刑徒刑或最輕本刑為3 年以上有
    期徒刑以外之罪，其於審判程序中就被訴犯罪事實，為有罪
    之陳述，經告知簡式審判程序之旨，並聽取當事人之意見後
    ，依刑事訴訟法第273 條之1 第1 項規定，裁定進行簡式審
    判程序，合先敘明。
二、本案經本院審理結果，認第一審判決以被告所為，係犯刑法
    第277 條第1 項之傷害罪，判處被告有期徒刑3 月，如易科
    罰金，以新臺幣1,000 元折算1 日，其認事用法均無違誤，
    量刑亦屬適當，應予維持，並引用第一審判決書所記載之事
    實、證據及理由（含檢察官聲請簡易判決處刑書，如附件）
    。
三、檢察官依告訴人請求而提起上訴稱：被告迄未與被害人達成
    和解，犯後態度不佳，原審判處被告有期徒刑3 月，量刑過
    輕云云，而指摘原審判決不當。惟按，法官於有罪判決中，
    究應如何量處罪刑，為實體法賦予審理法官裁量之刑罰權事
    項，法官行使此項裁量權，自得依據個案情節，參諸刑法第
    57條所定各款犯罪情狀之規定，於該法定刑度範圍內，基於
    合義務性之裁量，量處被告罪刑，此量刑之裁量權，固屬於
    憲法所保障法官獨立審判之核心，惟法院行使此項裁量權，
    亦非得以任意或自由為之，仍應受一般法律原理原則之拘束
    ，即仍須符合法律授權之目的、法律秩序之理念、國民法律
    感情及一般合法有效之慣例等規範，尤其應遵守比例原則及
    平等原則之意旨，否則即可能構成裁量濫用之違法，亦即如
    非有裁量逾越或裁量濫用之違法情事，自不得擅加指摘其違
    法或不當。查本案原審以被告所為傷害犯行，事證明確，而
    量處有期徒刑3 月等情，經查並無違法或顯然失出失入，亦
    無何科罰與罪責不相當之瑕疵可指，檢察官上訴以上開情詞
    指摘原審法院量刑過重，並無理由，應予駁回。
四、另被告未曾受有期徒刑以上刑之宣告，有臺灣高等法院被告
    前案紀錄表附卷可稽，其素行尚可，又本案係因細故而生爭
    執，被告應係一時衝動致短於思慮，而為本案犯行，且被告
    始終坦承犯行，於本院審理時並達成和解，有98年12月25日
    屏東縣屏東市調解委員會98民調字第1322號調解書影本附卷
    可憑，告訴人並具狀表示不願追究，足認被告確有悔意，並
    盡力賠償告訴人損害，認被告經此起起訴、審判程序，應已
    知所警惕，且無再犯之虞，上開所宣告之刑均以暫不執行為
    適當，爰依刑法第74條第1 項第1 款規定，宣告緩刑2 年，
    以啟自新。
據上論斷，應依刑事訴訟法第455 條之1 第3 項、第368 條、第
364 條、第273 條之1 第1 項，刑法第74條第1 項第1 款，判決
如主文。
本案經檢察官潘國威到庭執行職務。
中    華    民    國    99    年    1     月     7    日
                  刑事第三庭  審判長法  官  邱明弘
                                    法  官  陳怡先
                                    法  官  李珮妤
以上正本證明與原本無異。
不得上訴。
中    華    民    國    99    年    1     月    7     日
                                    書記官  史安琪
附錄本案論罪科刑法條全文：
中華民國刑法第277條第1項：
傷害人之身體或健康者，處 3 年以下有期徒刑、拘役或 1 千元
以下罰金。
附件：

司法院資訊處製作；財團法人民間司法改革基金會備份。
